Inventaris van het archief van het Ministerie van Binnenlandse Zaken, 1796-1813
Nationaal Archief, Den Haag
- MINISTERIE VAN BINNENLANDSE ZAKEN, 1806-1810, G.
  - Agenda's en indices., 1806-1810; 873-886
    - Lijsten van dagelijks ingekomen stukken met aantekening aan welke afdeling van het ministerie ze ter behandeling zijn geëxpedieerd,, 1808 - 1810, 882-886
      - 1809 juli 1 - dec. 31, 884
      - 1810 jan. 1 - juni 30, 885
      - 1810 juli 1 - dec. 31, 886; 1 stuk
  - Systematische indices., 1806-1810; 887-891; 5 delen
    Hierin het vervolg van de index op de notulen van de secretaris van Staat voor de Binnenlandse Zaken van 10-30 juni 1806 (nrs. 542 en 892). Achterin worden vermeld de hoofden van de index en een klapper hierop. In het deel van 1809 is bovendien een index op de stukken betreffende de watersnood van 1809.
    - 1806 juni 9 - dec. 31, 887
    - 1807 jan. 1 - dec. 31, 888
    - 1808 jan. 1 - dec. 31, 889
    - 1809 jan. 1 - dec. 31 (met klapper), 890
    - 1810 jan. 2 - dec. 31, 891
  - Klappers op de indices., 1806-1810; 892-895; 4 delen
    - 1806 (vervolg op nrs. 42 en 887), 892
    - 1807, 893
    - 1808, 894
    - 1810, 895
  - Disposities van de minister van Binnenlandse Zaken en van Eredienst en Binnenlandse Zaken, 'welke gebracht zijn ter kennis van den chef van het Generale Secretariaat (J.H. Ising) ten einde daaraan executie te geven of om denzelven te strekken tot informatie en narigt', met index over 1810., 1808 mei 15 - 1810 dec. 31; 895B; 1 portefeuille
  - Afschriften van Koninklijke decreten inzake de salariëring van ambtenaren., 1808-1809; 895C; 1 omslag
  - Reglement op de bewaring en het gebruik der bibliotheek van het ministerie., ongedateerd; 895D
  - Reglement op het werk der ordonnancering bij het Ministerie van Binnenlandse Zaken. Concept, met wijzigingen., ongedateerd; 895E; 1 stuk
  - Stukken van de commissie, benoemd bij Kon. decreet van 20 november 1806, nr. 13 tot het ontwerpen van een decreet betreffende Kunsten en Wetenschappen en van de bij Kon. decreet van 22 januari 1807, nr. 36 benoemde commissie tot het ontwerpen van een plan tot formatie der Openbare en Koninklijke Hogescholen, waaronder verbaal van 11 februari 1807 - 11 juni 1807 en ontwerp rapport aan Zijne Majesteit., 1807 juli 10; 896; 1 portefeuille
  - Directeur-Generaal van Openbaar Onderwijs en der Wetenschappen, 1807, G.1
    Decreet van de koning van 22 januari 1807, nr. 34, instelling en benoeming van de ridder mr. J. Meerman van Dalen tot directeur-generaal. Zijne instructie is vastgesteld bij decreet van dezelfde dag nr. 56.
    - Minuut notulen met relatieven., 1807 jan. 23 - okt. 15; 897; 1 portefeuille
  - Directeur-generaal van Schone Kunsten, 1807, G.2
    Decreet van de koning van 22 januari 1807, nr. 57 instelling. Bij decreet van dezelfde dag nr. 58 werd tot directeur-generaal aangesteld de gewezen secretaris van Staat Hultman. Zijne instructie werd vastgesteld bij Kon. decreet, eveneens van die datum nr. 66.
    - Minuut notulen met relatieven., 1807 jan. 23 - okt. 16; 898; 1 portefeuille
  - Directeur-generaal van Wetenschappen en Kunsten, 1807-1811, G.3
    Bij kon. decreet van 14 oktober 1807, nr. 4 werden de directies van Openbaar Onderwijs en Wetenschappen en Schone Kunsten verenigd en tot directeur-generaal der Wetenschappen en Kunsten benoemd de gewezen directeur generaal van het Openbaar Onderwijs, Meerman. Hem werd bij kon. decreet van 16 oktober 1807, nr. 1 tot secretaris-archivist toegevoegd de koninklijk auditeur J. Dedel.
    - Minuut notulen en uitgaande brieven., Net notulen en uitgaande brieven als voren.; 15 oktober - 30 december 1807;; 1808 jan. 1 - apr. 30; 899; 1 portefeuille
    - Minuut notulen en uitgaande brieven., 1808-1811; 900-905; 6 portefeuilles
      - 1808 mei 1 - okt. 31 (zie nr. 899), 900
      - 1808 nov. 1 - 1809 apr. 30, 901
      - 1809 mei 1 - sep. 30, 902
      - 1809 okt. 1 - 1810 apr. 29, 903
      - 1810 mei 1 - okt. 30, 904
      - 1810 nov. 3 - 1811 sep. 11, 905
    - Ingekomen stukken., 1808-1811; 906-911; 6 portefeuilles
      - 1807 okt. 15 - 1808 apr. 30, 906
      - 1808 mei 1 - nov. 30, 907
      - 1808 dec. 1 - 1809 juni 30, 908
      - 1809 juli 1 - dec. 30, 909
      - 1810 jan. 5 - juli 28, 910
      - 1810 aug. 1 - 1811 sep. 2, 911
        Achterin: correspondentie met de directie van de pensionaten in Parijs en Rome over aldaar als élève ingeschreven Nederlandse kunstenaars, 1808-1811.
- SECRETARIS-GENERAAL BIJ HET VOORMALIG MINISTERIE VAN BINNENLANDSE ZAKEN, BELAST MET DE LIQUIDATIE VAN DAT DEPARTEMENT, 1810, H.
  Besluit van de prins Archi-Trésorier de l'Empire d.d. 22 december 1810, nr. 2:
  art. 1. Au 1er Janvier prochain il sera dressé inventaire par ordre de matières, de toutes les pièces existantes dans les archives des différents Ministères éteints.
  art. 2. L'Inventaire dressé, toutes les pièces seront rassemblées dans leur ordre et tenués à la disposition du ministère correspondant de l'Empire.
  art. 3. Ces opérations seront faites par les soins et sous la surveillance et direction du conseiller d'État, Intendant Général des finances et du Trésor Public, pour les parties qui regardent Son Département. Sous celle du Maître des Requêtes, Intendant Général de l'Interieur, la Guerre, La Justice et la Police. Sous celle du Préfet aritime, pour le département de la marine, sous celle du Maître des Requêtes, directeur des ponts et chauss,es pour le département du Waterstaat.
  art. 4. Les secrétaires généraux des départements respectifs sont chargés de suivre ces opérations.
  art. 5. etc. Besluit van de prins van dezelfde datum nr. 3:
  art. 1. Le payement des dépenses des différents ministères ex Hollandais pour l'année 1810, qui n'auront point été, acquittées au 1er Janvier 1811 sera soumis aux formes hollandaises et les projets d'ordonnances seront prélablement verifiés par la cour des comptes.
  art. 2. La dite vérification faite, le projet d'ordonnances, les pièces à l'appui et les arrètès de la cour des comptes seront remis au conseiller d'Etat, Intendant général des finances et du Trésor public pour toutes les parties qui dépendent de son département, au Maître des Requêtes, Intendant général de l'Intérieur, pour ce qui concerne l'Intérieur, la querre, la justice et la police, au Préfet Maritime pour le département de la Marine, au Maître des Requêtes, directeur des ponts et chaussées pour le département du Waterstaat. Le tout pour être transmis par eux ause Ministères respectifs de l'Empire.
  art. 3. Pour effectuer ces dispositions les secrétaires généraux des Ministères éteints, attachés déja au conseil de liquidation pour l'arrière des départements respectifs, sont chargés sous la surveillance et la direction des deux intendants généraux des finances et de l'intérieur, du Préfet Maritime et du directeur des ponts et chaussées de rassembler toutes les pièces de dépenses, de dresser les projets d'ordonnances et de les adresser à la cour des comptes.
  art. 4. Dans les départements des Ministères qui cesseront d'exister il sera conserver avec les secretaires généraux le nombre des employés nécessaires pour le seconder dans ces opérations.
  art. 5. enz.
  - Minuut notulen met relatieven., 1811; 912-917; 6 portefeuilles
    - 1811 jan. 3 - feb. 8, 1 - 134, 912
    - 1811 feb. 9 - 28, 135 - 212, 913
    - 1811 mrt. 1 - 31, 213 - 360, 914
    - 1811 apr. 1 - 30, 361 - 452, 915
    - 1811 mei 6 - juni 29, 453 - 560, 916
    - 1811 juli - aug. 31, 561 - 693, 917
  - Lijsten van ordonnanties, staten van achterstallige pretenties en andere stukken van financiële aard., 1811; 918; 1 portefeuille
  - Index op de notulen en expeditielijsten., 1811 jan. - aug.; 919; 1 portefeuille
- REKWESTMEESTER, INTENDANT VAN BINNENLANDSE ZAKEN, 1811-1813, J.
  In deze portefeuille ligt een authentieke expeditie van het keizerlijk decreet van 18 november 1810 aangaande de instelling en de werkzaamheden van de intendant van Binnenlandse Zaken. Bij keizerlijk decreet van diezelfde dag werd tot intendant aangesteld mr. le Baron d'Alphonse, die, volgens het besluit van de prins, Archi-Trésorier van het Keizerrijk, in functie trad op 1 januari 1811. Bij zijn besluit van 1 januari 1811, nr. 1 benoemde de intendant de ambtenaren aan zijn departement o.a. mr. Fournier, zijn particuliere secretaris, tot secretaris-generaal en mr. Janssen tot chef de division voorts de heren Ebeling, Andriessen, Schneitter en Cremer tot chefs de bureaux.
  - Minuut besluiten, nrs. 1-82., 1811 jan. 1 - 1813 sep. 10; 920; 1 portefeuille
  - Net besluiten, nrs. 1-66 (ontbrekend nrs. 20, 47-62, 64-65)., 1811 jan. 1 - 1813 apr. 22; 921; 1 portefeuille
  - Minuten van uitgaande brieven., 1811-1813; 922-941; 20 portefeuilles
    De ontbrekende minuten bevinden zich in de na deze beschrijving volgende bundels van ingekomen stukken, geordend op afzender en op onderwerp.
    - 1811 jan. 2 - feb. 28, 1 - 685, 922
    - 1811 mrt. 1 - apr. 30, 688 - 1436, 923
    - 1811 mei 1 - juni 28, 1437 - 2237, 924
    - 1811 juli 1 - aug. 31, 2238 - 2893, 925
    - 1811 sep. 1 - okt. 31, 2895 - 3623, 926
    - 1811 nov. 1 - 30, 3624 - 4154, 927
    - 1811 dec. 2 - 31, 4155 - 4674, 928
    - 1812 jan. 2 - feb. 14, 7 - 761, 929
    - 1812 feb. 15 - mrt. 31, 762 - 1458, 930
    - 1812 apr. 1 - mei 14, 1459 - 2138, 931
    - 1812 mei 15 - juni 30, 2140 - 2705, 932
    - 1812 juli 1 - aug. 31, 2707 - 3499, 933
    - 1812 sep. 1 - okt. 31, 3500 - 4218, 934
    - 1812 nov. 4 - dec. 31, 4219 - 4918, 935
    - 1813 jan. 2 - feb. 28, 1 - 731, 936
    - 1813 mrt. 2 - apr. 30, 732 - 1519, 937
    - 1813 mei 1 - juni 30, 1520 - 2224, 938
    - 1813 juli 1 - aug. 14, 2225 - 2726, 939
    - 1813 aug. 16 - sep. 29, 2727 - 3254, 940
    - 1813 okt. 1 - nov. 15, 3255 - 3766, 941
  - Ingekomen stukken: geordend naar afzender., 1811-1813; 942-949; 8 portefeuilles
    - Van de prins, algemeen stedehouder, gouverneur-generaal van de Hollandse departementen,1811 jan. 4 - 1813 juli 10; met lijst, 942
      Op deze en op de bij de volgende nummers vermelde lijsten staan de stukken in chronologische orde met hun nummers vermeld, die elke portefeuille bevat. De aan het hoofd van die lijsten geplaatste opschriften zijn voor deze inventaris overgenomen.
    - Van de minister van Binnenlandse Zaken te Parijs, 1811 jan. 22 - 1813 nov. 13; met lijst, 943
    - Diverse stukken 1811 januari 7 - 1813 november 9, Van de intendant-generaal van Financiën te Amsterdam: 17 januari 1811 - 9 november 1813 (hierbij minuut uitgaande brieven 1813, nrs. 2385, 2386).; Van de directeur der Douane: 7 januari 1811 - 18 april 1813 (hierbij minuut uitgaande brieven 1811, nrs. 3924, 3925).; Van de directeur-generaal der Posterijen: 7 januari 1811 - 26 augustus 1813; 944
    - Van de prefect in het departement van de Zuiderzee: 2 januari 1811 - 15 oktober 1813, met lijst (hierbij minuut uitgaande brieven 1812, nrs. 3270, 3466, 3594), 945
    - Van de prefect in het departement der Monden van de Maas: 4 januari 1811 - 11 november 1813, met lijst (hierbij minuut uitgaande brieven: 1812 nrs. 3177, 3477, 3478. 1813 nrs. 107, 495, 782, 786, 1152, 1153, 2130, 2557, 2569, 3511), 946
    - Diverse stukken 1810 december 29 - 1813 november 12, Van de prefect in het departement der Monden van de IJssel: 3 januari 1811 - 6 november 1813, met lijst.; Van de prefect in het departement van de Boven IJssel: 29 december 1810 - 12 november 1813, met lijst (hierbij minuut uitgaande brieven: 1812 nrs. 631, 633, 741, 844, 906, 1114, 1136, 1147, 1190, 1191, 1192); 947
    - Diverse stukken 1811 januari 11 - 1813 oktober 21, Van de prefect in het departement van de Wester-Eems: 11 januari 1811 - 21 oktober 1813, met lijst (hierbij minuut uitgaande brieven: 1812 nrs. 1730, 1899, 2612, 2613. 1813 nrs. 1829, 1957, 1960).; Van de prefect in het departement van de Ooster-Eems 1811-1813; 948
    - Diverse stukken 1811 maart 11 - 1813 oktober 26, Van de prefect in het departement Friesland: 16 januari 1811 - 26 oktober 1813, met lijst.; Van de Prefect in het departement van de Lippe: 11 maart 1811 - 26 juli 1813, met lijst (hierbij minuut uitgaande brieven: 1811 nrs. 768, 769, 821, 822, 1003, 1188, 4174); 949
  - Ingekomen stukken: geordend naar onderwerp., 1811-1813; 950-1009; 60 portefeuilles
    Inv.nrs. 952-953, 957-959, 962, 971, 991, 993, 1003-1007 konden niet in de portefeuilles met stukken van gelijke aard geborgen worden.
    - Liquidatie van de voormalige Hollandse ministeries: 2 januari 1811 - 12 juni 1813, met lijst (hierbij minuut uitgaande brieven: 1811: nrs. 2921, 2926, 3012, 3100, 3203. 1812: nrs. 1248, 2636, 2694, 2695), 950
    - Installatie van de commissie ingesteld tot liquidatie van de achterstand van het voormalige Ministerie van Binnenlandse Zaken: dienst 1810, 17 maart 1812, 951
    - Regeling van het bestuur in de departementen: departementale, arrondissementale, gemeentelijke en rechterlijke ambtenaren., 952-953
      - Diverse stukken 1810 februari - 1813 april, Monden van de Maas. 1811 feb. - 1812 sep.; Zuiderzee. 1811 feb. - 1813 apr.; Monden van de Rijn. 1810 feb. en juni; Boven IJssel. 1811 feb. - 1813 jan.; 952
      - Diverse stukken 1811 januari 9 - 1813 september 18, Regeling van het bestuur in de departementen:; Monden van de IJssel, 1811 jan. 9 - 1813 juli 22.; Friesland, 1811 feb. 22 - 1813 juli 29 (hierbij minuut uitgaande brieven: 1811: nrs. 2083, 2183, 2252, 2315; 1812: nrs. 1893, 2061, 2141, 3559, 3722, 3723); Wester-Eems. 1811 feb, 15 - 1813 sep. 18.; Ooster-Eems. 1811 jan. 20 - 1813 jun 19.; Lippe. 1811; Solliciteurs en général. Lijst van kandidaten, enz.; Sollicitanten naar het ambt van raad der bij decreet van 21 oktober 1811 ingestelde nieuwe departementen; 953
    - Nominatien en vervanging van administratieve ambtenaren: 4 maart 1811 - 9 november 1813; met lijst (hierbij minuut uitgaande brieven: 1813: nrs. 1955, 2356, 2684, 3244, 3380), 954
    - Administratieve ambtenaren benoemd door Zijne Majesteit, 1811 feb. 11 - 1813 apr. 30, met lijst, 955
    - Verenigde rechten en belastingen: staten van de bruto opbrengsten, 1811 nov. 1 - 1813 mei 19, met lijst (in dit dossier meer stukken dan op de lijst voorkomen, 956
    - Diverse stukken 1812 september 17 - 1813 maart 9, Overzicht van Hollandse wetten betreffende belastingen: 14 november 1812 - 12 januari 1813.; Ontvangsten van directeuren der registratie en domeinen: 17 september 1812 - 9 maart 1813; 957
    - Scheepvaart, inkomende en uitgaande rechten: staten van schepen binnengekomen en vertrokken uit Nederlandse havens, 958-959
      - 1811, 958
      - 1812 - 1813, 959
    - Constitutionele verkiezingen: 11 februari 1811 - 2 november 1813. met lijst (hierbij minuut uitgaande brieven: 1811: nrs. 1198, 2362, 2551, 4178. 1812: nrs. 1399, 1406, 1407), 960
    - Omschrijving der gemeenten: 11 februari 1811 - 9 februari 1813. met lijst (hierbij minuut uitgaande brieven: 1811: nrs. 1186, 2052, 2084, 2657, 2729), 961
    - Kosten van het drukken der tabellen van de omschrijving van de departementen, arrondissementen en kantons van Holland: 22 december 1811 - 24 november 1812 (hierbij minuut uitgaande brieven: 1812: nrs. 2147, 2297), 962
    - Plaatselijke octrooien (ingevolge keizerlijk decreet van 17 mei 1809, Bulletin des Lois nr. 239), 1811 apr. 29 - 1813 nov. 2, 963-965
      - Algemeen, 963
      - Departement van de Zuiderzee, 1812 - 1813, 964
      - Diverse stukken 1812-1813, Departement van de Maas.; Departement van de IJssel.; Departement van de Boven-IJssel.; Departement van de Wester-Eems.; Departement van de Ooster-Eems.; Departement van Friesland.; Departement van de Lippe, 1812 - 1813; 965
    - Comptabiliteit der gemeenten:, 966-971
      - 1810 dec. 23 - 1811 dec. 29, met lijst, 966
      - 1812 jan. 8 - 1813 mrt. 31, met lijst (hierbij minuut uitgaande brieven: 1812: nrs. 535, 620), 967
      - Diverse stukken 1812 juli 25 - 1813 november 15, 1813 apr. 6 - nov. 15 (zie de lijst in nr 967).; Stukken betrekkelijk de ongenoegzaamheid der 5% op de gemeentelijke inkomsten tot het doen der daarop geaffecteerde betalingen: 6 februari 1812 - 9 november 1813 (hierbij minuut uitgaande brieven: 1812: nrs. 1106, 3043, 3044, 3261, 3558, 4068, 4284, 4496. 1813: nrs. 2353, 2392, 2590, 2643, 2668, 2797, 2953, 3132).; Reclame van de directeur van het Observatorium te Utrecht: 25 juli 1812 - 26 augustus 1813 (hierbij minuut uitgaande brieven: 1813: nrs. 1392, 1554); 968
      - Comptabiliteit der stad Amsterdam: 28 januari 1811 - 13 november 1813, met lijst (hierbij minuut uitgaande brieven: 1812: nrs. 2583, 2939, 2940, 3233, 4087, 4088, 4247, 4364, 4773; 1813: nrs. 98, 99, 109, 272, 848, 973, 1480, 1858, 1861, 2572, 2583, 2762, 2772, 2805, 2812, 3240). Comptabiliteit en publieke werken van Amsterdam: 14 mei 1811 - 17 juni 1812 (hierbij minuut uitgaande brieven: 1812 nrs. 1806, 1807, 2067. Geldlening van Amsterdam: 25 juni 1811 - 23 juli 1811 (hierbij minuut uitgaande brieven: 1811: nrs. 2205, 2244). Wisselbank van Amsterdam: 15 mei 1811 - 3 juni 1811, 969
      - Omslagen over de gemeenten ten plattelande: 3 juni 1812 - 2 november 1813, met lijst, 970
      - Omslagen voor het tekort der inkomsten van gemeenten in het departement Maasland (arrondissementen 's-Gravenhage, Leiden, Rotterdam, Dordrecht, Gorkum en Brielle), 1812 - 1813, 971
    - Kerken en gestichten van liefdadigheid: 3 januari 1811 - 10 november 1813, met lijst (hierbij minuut uitgaande brieven: 1811: nrs. 1120, 1408, 1429, 1533, 1534, 1731, 1761, 2649, 2744, 2745, 3322, 3323, 3528, 1812: nrs. 643, 3165; 1813: nrs. 2455, en * een omslag met stukken betreffende betalingen aan ambtenaren van de voormalige generale instelling van weldadigheid in Holland, 972
    - Diverse stukken 1811 mei 17 - 1813 oktober 19, Doofstommen en blinden:; Doofstommeninstituut te Groningen, 17 mei 1811 - 19 oktober 1813. met lijst (hierbij minuut uitgaande brieven: 1811: nrs. 1774, 211 406, 3668, 3791, 3957; 1812: nrs. 391, 952, 1002, 1078, 3757, 4408, 4409, 4607, 4736, 4843; 1813: nrs. 134, 137, 433, 438, 970, 1226, 1227, 1571, 1578, 1579, 2219, 2220, 2381, 2508, 3289, 3290, 3403 en * een omslag met stukken betreffende betalingen gedaan ten behoeve van het doofstommen-instituut te Groningen, 1813).; Blindeninstituut te Amsterdam: 15 april 1812 - 13 mei 1812 (hierbij minuut uitgaande brieven: 1812 nr. 1752); 973
    - Visserij: 21 februari 1811 - 31 mei 1813, met lijst (hierbij minuut uitgaande brief: 1811 nr. 1585), 974
    - Rechtbanken en Kamers van Koophandel: 7 januari 1811 - 25 mei 1813, met lijst (hierbij minuut uitgaande brieven: 1811: nr. 4551, 1812: nrs. 3482, 3700, 4032, 4033, 4552. 1813: nrs. 1573, 1698, 1812, 1813), 975
    - Scheepvaart, handel, fabrieken, gilden,, 1811 - 1813, 976-977
      - 1811 jan. 4 - dec. 31, met lijst (hierbij minuut uitgaande brieven: 1811: nrs. 951, 2651) en een omslag: Negotiatiën voor vreemde mogendheden: 1811 okt. 14 - 1812 jan. 25; 1811: nrs. 3418, 3424, 3429, 3846, 4114, 4503 en een omslag met kopies betreffende Statistiek en Koophandel, 976
      - 1812 jan. 4 - 1813 nov. 6, met lijst (hierbij minuut uitgaande brieven: 1812: nrs. 887, 924, 965, 1316, 1446). Stukken betreffende theehandel, voorts een pak stukken betreffende werklieden, 1811 juni 6 - 1813 juni 2, met lijst (1812: nrs. 2524, 2525), 977
    - Stukken betreffende de landbouw, 978-982
      - Landbouw, 1811 jan. 5 - 1813 nov. 10, met lijst, 978
      - Diverse stukken 1811 april 18 - 1813 november 2, a. Traktement van de commissaris-ceneraal van Landbouw J. Kops, 10 juli 1811 -1 december 1812 (hierbij minuut uitgaande brieven: 1811 nr. 4180).; b. Kabinet van Landbouwkundige Werktuigen: 20 juli 1811 - 2 november 1813 (hierbij minuut uitgaande brieven: 1813 nr. 1205, 1206, 1765).; c. Begrotingen van de commissies van Landbouw: 4 mei 1812 -2 november 1813 (hierbij minuut uitgaande brieven: 1812 nrs. 2190, 3243, 3378. 1813 nrs. 709, 710, 1494, 1650, 2265).; d. Vereffening van verschillende kosten van de commissies van landbouw, 23 april 1812 - 29 juni 1813 (hierbij minuut uitgaande brieven: 1813 nrs. 2844-2848).; e. Fonds voor de landbouw: 18 april 1811 - 28 oktober 1813 (hierbij minuut uitgaande brieven: 1811 nrs. 3814; 1812 nrs. 871, 907, 1386, 2246, 4479, 4612; 1813 nrs. 1349. 1350, 1397, 1530, 1547, 2115, 2237).; f. Staat van betalingen gedaan uit het fonds voor de landbouw, 1811-1813, met lijst; 979
      - Brieven van commissies van Landbouw met verbalen van hun vergaderingen; met staten der gewassen, 1811, 979A
      - Diverse stukken 1810 december 31 - 1814 november 25, a. Betalingen gedaan uit het fonds voor de landbouw voor het fokken van paarden en de teelt van hennep. 1812.; b. Onkosten voor de commissie van landbouw over 1811, 6 februari 1812 - 10 april 1812.; c. Namen van de leden van de commissies van landbouw. 28 april - 6 juni 1812 (hierbij minuut uitgaande brief: 1812 nr. 1833).; d. Vereniging van commissies van landbouw in Amstelland, Utrecht, Groningen met Drenthe, 7 juni 1811 - 26 maart 1812 (hierbij minuut uitgaande brieven: 1811 nrs. 65, 3670).; e. Statistiek van landbouw: 31 december 1810 - 10 oktober 1811.; f. Ontginning van woeste gronden en andere landbouwkundige opgaven, 9 maart 1811 - 30 november 1812 (hierbij minuut uitgaande brieven: 1811 nrs. 1045, 1812: nr. 67).; g. Uitroeiing van meikevers, meekrapteelt, hopteelt en waarborgsocieteiten. 25 november 1814; 980
      - Graanprijzen, 1811-1813, 1811 jan. 22 - 1813 mrt. 22, 981
      - Graanprijzen, 1811-1813, 1813 mrt. 23 - juli 20, 982
    - Geneeskundig toezicht, 1811 jan. 3 - 1813 nov. 12, met lijst, 983
    - Quarantaine, 1811 jan. 19 - 1813 nov. 15, met lijst (hierbij minuut uitgaande brief: 1811. nr. 3264), 984
    - Vaccine, 1811 mrt. 12 - 1813 okt. 26, met lijst (hierbij minuut uitgaande brieven: 1811. nr. 1939. 1812. nr. 4622. 1813. nr. 560), 985
    - Politie, 1811 jan. - 1813 nov. 15, met lijst (hierbij minuut uitgaande brieven: 1812. nrs. 872, 875, 1384, 1466, 1493, 1500, 1502, 2051, 2093, 2131, 2202, 2441, 3138, 3515, 3516, 3719), 986
    - Rechtbanken, 1811 jan. 16 - 1813 nov. 11, met lijst (hierbij minuut uitgaande brieven: 1812. nrs. 2023, 2024, 2185, 2565, 2839, 3802, 3916, 3917, 4107, 4108, 4741, 4742, 1813. nrs. 464, 1809, 1810, 2988, 3094), 987
    - Diverse stukken 1811 januari 4 - 1813 november 13, Gevangenissen: 1811 jan. 4 - 1813 nov. 13, met lijst (hierbij minuut uitgaande brieven: 1813. nrs. 2383, 2384, 2663, 2665, 2835, 2838).; Stukken * betreffende het bouwen en de kosten van centrale gevangenissen: 1811 dec. 14 - 1812 feb. 6.; Declaraties * van de regenten van het tuchthuis te Middelburg; 988
    - Diverse stukken 1811 januari 20 - 1813 november 13, Gendarmerie: 1811 jan. 25 - 1813 nov. 13, met lijst (hierbij minuut uitgaande brieven: 1812. nrs. 529, 531).; Stukken * betreffende de gendarmerie te Voorthuizen, 1812 apr. 25 - juni 19 (nrs 2118, 2120, 2209, 2210, 2303).; Kustwachters: 1811 jan. 20 - 1812 juni 19, met lijst; 989
    - Diverse stukken 1811 januari 20 - 1813 november 10, Conscripties: 1811 jan. 25 - 1813 nov. 10, met lijst (hierbij minuut uitgaande brieven: 1812. nrs. 1931, 1932).; Conscription maritime, 1811 jan. 20 - 1813 jan. 13, met lijst; 990
    - Diverse stukken 1811 oktober 17 - 1813 februari 6, Vertrek van de lotelingen van 1809: 1811 okt. 17 - dec. 3 (hierbij minuut uitgaande brieven: 1811 nrs. 3511, 3575, 4101).; Vertrek van het contingent van 1810: 1812 jan. 13 - mei 28 (hierbij minuut uitgaande brieven: 1812 nrs. 999, 1193).; Vertrek van de lichting van 1811, 1812 nov. 9 - 1813 feb. 6; 991
    - Militaire Zaken: 1811 jan. 14 - 1813 nov. 2, met lijst (hierbij minuut uitgaande brieven: 1811 nrs. 381, 496, 546, 1075, 1828), 992